---
title: "KOMPUTASI STATISTIKA LANJUT"
author: "WAHIRAH"
date: '2022-12-20'
output: html_document
---
pengantar

Text mining adalah metode analisis kualitatif yang memungkinkan kita mengekstrak kata kunci atau insight dari data teks. Data teks tidak terstruktur dan harus dibersihkan dan dimanipulasi sebelum analisis apa pun dapat dilakukan. Setelah teks dibersihkan, yaitu kosong dari teks yang tidak informatif seperti, tanda baca dan istilah-istilah tertentu seperti “of”, “the”, “is”, yang dikenal sebagai kata henti, kita kemudian dapat meringkas dan memvisualisasikan karakteristik teks yang tersisa . Kata-kata karakteristik dari data teks ini kemudian dapat dikomunikasikan menggunakan tabel frekuensi, plot, atau awan kata. Kami mungkin juga tertarik pada kata-kata mana yang muncul bersamaan atau berkorelasi. Selain itu, kita dapat menganalisis teks untuk menentukan apakah pokok bahasannya positif, negatif, netral, atau emosi lainnya.

```{r }
library(tm)
library(SnowballC)
library(wordcloud)
library(RColorBrewer)
library(syuzhet)
library(ggplot2)
```
Tentang Data

Data reviews yang digunakan untuk analisis ini Animal Crossing: New Horizons adalah video game simulasi kehidupan tahun 2020 yang dikembangkan dan diterbitkan oleh Nintendo untuk Nintendo Switch. New Horizons melihat pemain mengambil peran karakter yang dapat disesuaikan yang pindah ke pulau terpencil setelah membeli paket dari Tom Nook, karakter tanuki yang muncul di setiap entri dalam seri Animal Crossing. Berlangsung secara real-time, pemain dapat menjelajahi pulau secara nonlinier, mengumpulkan dan membuat barang, menangkap serangga dan ikan, dan mengembangkan pulau menjadi komunitas hewan antropomorfik.data tersebut diubah ke csv kemudian di import ke R. Sumber data : https://www.kaggle.com/datasets/jessemostipak/animal-crossing


```{r }
# import data teks
Data_Criti<- read.csv("D:/WAHIRAH/Data_Criti.csv", stringsAsFactors=TRUE)
data <- Data_Criti$text

# konversi vektor teks menjadi kumpulan dokumen
words.vec <- VectorSource(data)
words.corpus <- Corpus(words.vec)

```
Buat Korpus

Korpus hanyalah kumpulan dokumen. 

```{r }
# buat transformator konten yang menggantikan pola string dengan spasi
toSpace <- content_transformer(function (x , pattern ) gsub(pattern, " ", x))
docs <- tm_map(words.corpus, toSpace, "/")
docs <- tm_map(docs, toSpace, "@")
docs <- tm_map(docs, toSpace, "\\|")

# mengubah teks menjadi huruf kecil
docs <- tm_map(docs, content_transformer(tolower))

# Menghapus Angka
docs <- tm_map(docs, removeNumbers)

#hapus stopwords umum bahasa Inggris
docs <- tm_map(docs, removeWords, stopwords("english"))

#remove punctuations
docs <- tm_map(docs, removePunctuation)

# menghilangkan ruang putih ekstra
docs <- tm_map(docs, stripWhitespace)

# hapus kata berhenti Anda sendiri
docs <- tm_map(docs, removeWords, c("rated", "ratedn", "place"))
```


```{r}
# Bangun matriks istilah-dokumen
docs_dtm <- TermDocumentMatrix(docs)
dtm_m <- as.matrix(docs_dtm)

# Bangun matriks istilah-dokumen
```
Tabel Frekuensi Kata

Kata korpus sekarang diubah menjadi matriks dokumen istilah di mana baris sesuai dengan istilah dan nama kolom adalah dokumen. Tabel frekuensi mengkuantifikasi persyaratan. Ini menunjukkan setiap kata dan berapa kali itu muncul dalam data.


```{r}
docs_dtm <- TermDocumentMatrix(docs)
dtm_m <- as.matrix(docs_dtm)

# Urutkan berdasarkan penurunan nilai frekuensi
dtm_v <- sort(rowSums(dtm_m),decreasing=TRUE)
dtm_d <- data.frame(word = names(dtm_v),freq=dtm_v)

# Tampilkan 5 kata paling sering teratas
head(dtm_d, 5)

```
Petak Batang

Plot frekuensi kata hanyalah representasi visual dari tabel frekuensi. Dalam plot batang, panjang batang mewakili frekuensi kata-kata.

```{r}
# Plot kata-kata yang paling sering
barplot(dtm_d[1:5,]$freq, las = 2, names.arg = dtm_d[1:5,]$word,
        col ="lightblue", main ="Top 5 most frequent words",
        ylab = "Word frequencies")

```
```{r}
# mengonversi korpus menjadi data.frame
dtm <- TermDocumentMatrix(docs)
m <- as.matrix(dtm)
v <- sort(rowSums(m),decreasing = TRUE)
df <- data.frame(word = names(v),freq = v)

# membuat wordcloud
library(wordcloud)
set.seed(123)
wordcloud(words = df$word, freq = df$freq, min.freq = 9,
          max.words = 300, random.order = FALSE, rot.per = 0.35,
          colors = brewer.pal(8, "Dark2"))

```
Awan Kata

Awan kata adalah representasi visual dari frekuensi kata. Ini adalah alat yang berguna untuk mengidentifikasi fokus materi tertulis. Kata cloud untuk text tersebut ditunjukkan di bawah ini. Semakin sering istilah tersebut muncul dalam teks, semakin besar kata tersebut muncul dalam gambar. Awan menunjukkan bahwa "new","crossing", "horizons", dan "animal" adalah empat kata terpenting.

